臺灣彰化地方法院刑事附帶民事判決
111年度附民字第344號
原      告  周姿永
被      告  李侑益


上列當事人因被告加重詐欺案件（本院111年度訴字第458號），
經原告提起附帶民事訴訟，請求損害賠償，本院於民國111年7月
14日言詞辯論終結，判決如下︰
    主      文
被告應給付原告新臺幣20,995元，及自民國111年7月15日起至清
償日止，按年息百分之五計算之利息。
原告其餘之訴駁回。
本判決原告勝訴部分得假執行。
原告其餘假執行之聲請駁回。
    事實及理由
一、原告經合法傳喚，表明不願到場而未到場，依刑事訴訟法第
    498條之規定，得不待其陳述而為判決。
二、原告主張：其於民國110年3月22日下午3時20分許，接到詐
    欺集團成員來電，訛稱係「雨傘王」網站客服人員，因訂單
    錯誤會重複寄送其所購買之商品，需操作ATM方能解除云云
    ，致原告陷於錯誤，而依指示匯款至詐騙集團指定帳戶，共
    計匯款新臺幣（下同）150,179元。爰依侵權行為損害賠償
    之法律關係，請求被告負損害賠償責任，並聲明：㈠被告應
    給付原告150,179元，及自起訴狀繕本送達翌日（111年7月1
    5日）起至清償日止，按年息5％計算之利息。㈡願供擔保，請
    准宣告假執行。
三、被告則以：沒有意見，但我領的錢都是上手拿走等語，資為
    抗辯，並聲明：原告之訴駁回。
四、按附帶民事訴訟之判決，應以刑事訴訟判決所認定之事實為
    據，刑事訴訟法第500條前段定有明文。原告主張之事實，
    其中匯款至虹曖巴奈福漾之臺灣銀行帳戶部分，即原告於11
    0年3月22日晚間7時52分許，匯款1萬2,000元，於同日晚間7
    時59分許，匯款8,995元，共計20,995元之部分，業經檢察
    官提起公訴，並經本院以111年度訴字第458號刑事判決，依
    刑法第339條之4之加重詐欺罪，判處被告有期徒刑1年3月在
    案，是原告主張被告就原告所匯之20,995元之部分有侵權行
    為的事實，自屬有據。至於原告主張匯入其他人頭帳戶款項
    部分，因無證據證明由被告所提領，而自始未經檢察官就該
    部分提起公訴，故非本件刑事案件審理範圍，不得提起附帶
    民事訴訟，應依刑事訴訟法第502條第1項，予以駁回。故本
    院僅就刑事判決所認定，匯入虹曖巴奈福漾台灣銀行帳戶內
    、且由被告所提領之20,995元部分為實體認定。
五、因故意或過失不法侵害他人權利者，負損害賠償責任。故意
    以背於善良風俗之方法，加損害於他人者亦同。數人共同不
    法侵害他人之權利者，連帶負損害賠償責任，民法第184條
    第1項、同法第185條定有明文。查原告遭被告所屬之詐騙集
    團詐騙，由被告提領原告所匯入之金錢後將金錢交付上手，
    致原告受有20,995元之財產上損害，被告自應對原告所受之
    損害負損害賠償責任。至被告是否實際上獲取金錢，並不影
    響被告與其他詐欺集團成員係共同侵權行為人之事實，是被
    告所辯不影響其應負之侵權行為責任。從而，原告依侵權行
    為損害賠償之法律關係，請求被告給付20,995元及法定利息
    ，自屬有據。
六、綜上所述，被告上開故意侵權行為，造成原告受有20,995元
    之損害。從而，原告依民法第184條、第185條之規定，請求
    被告給付20,995元及自起訴狀繕本送達被告翌日即111年7月
    15日起至清償日止，按年息5％計算之利息，為有理由，應予
    准許。其餘部分，不得提起附帶民事訴訟，屬不合法，應予
    駁回。
七、本判決所命給付未逾50萬元，依民事訴訟法第389條第1項第
    5款之規定，應依職權宣告假執行；至原告敗訴部分，其假
    執行之聲請則失其依據，應併予駁回。
中　　華　　民　　國　　111 　年　　8 　　月　　4 　　日
                  刑事第二庭        法  官  陳怡潔
以上正本證明與原本無異。
如不服本判決應於收受判決後20日內，向本院提出上訴書狀，並
應敘述具體理由。其未敘述上訴理由者，應於上訴期間屆滿後20
日內向本院補提理由書(均須按他造當事人之人數附繕本)「切勿
逕送上級法院」。
中　　華　　民　　國　　111 　年　　8 　　月　　4 　　日
                                    書記官  謝儀潔